臺灣臺中地方法院刑事裁定
111年度單聲沒字第121號
聲  請  人  臺灣臺中地方檢察署檢察官
被      告  白靜宜


上列聲請人因被告違反商標法案件（109年度偵字第35334號），
聲請單獨宣告沒收（111年度執聲字第879號），本院裁定如下：
    主    文
扣案如附表所示之物均沒收。
其餘聲請駁回。
    理    由
一、聲請意旨略以：本件被告白靜宜因犯商標法案件，經檢察官
    以109年度偵字第35334號緩起訴處分，於民國110年3月3日
    確定，111 年3月2日緩起訴期滿未經撤銷；本案扣押之仿冒
    「三麗鷗商標貼紙121個等（詳109年度偵字第35334號卷第2
    61至267頁，109年度保管字第5249號扣押物品清單編號1-25
    )，係仿冒商標之商品，屬專科沒收之物。又扣案之贓款新
    臺幣（下同）2000元（詳109年度偵字第35334號卷第291頁
    ，聲請意旨誤載為第261頁，109年度保管字第5242號扣押物
    品清單），係被告所有且為犯罪所得之物，均爰依刑法第40
    條第2 項、刑事訴訟法第259條之1、商標法第98條規定，單
    獨聲請宣告沒收等語。
二、按檢察官依刑事訴訟法第253 條或第253 條之1 為不起訴或
    緩起訴之處分者，對刑法第38條第2 項、第3 項之物及第38
    條之1 第1 項、第2 項之犯罪所得，得單獨聲請法院宣告沒
    收，同法第259 條之1 定有明文。又違禁物或專科沒收之物
    得單獨宣告沒收，刑法第40條第2 項著有明文。且侵害商標
    權、證明標章權或團體商標權之物品或文書，不問屬於犯罪
    行為人與否，沒收之，商標法第98條亦有明文。是違反商標
    法之物品，係屬刑法第40條第2 項所稱專科沒收之物，得單
    獨宣告沒收。而商標法第98條、刑法第40條第2 項規定，係
    採義務沒收主義，應優先於採職權沒收主義之刑事訴訟法第
    259 條之1 而適用。
三、經查：　　
  ㈠被告因違反商標法案件，經臺灣臺中地方檢察署檢察官以109
    年度偵字第35334號為緩起訴處分，於110年3月3日確定，11
    1年3月2日緩起訴處分期滿未經撤銷，此有該案緩起訴處分
    書及臺灣高等法院被告前案紀錄表等件在卷可查，並經本院
    核閱本案偵查、執行卷宗全卷無訛。
  ㈡而扣案如附表編號1至24所示之物（即109年度偵字第35334號
    卷第261至267頁扣押物品清單編號1至4、6至25），均係仿
    冒商標之商品，有商標單筆詳細報表、萬國法律事務所侵害
    商標權真仿品比對報告、SAN-X侵權市值表、國際影視有限
    公司鑑定報告書、仿冒商品鑑價報告書、貞觀法律事務所鑑
    定報告書、仿品照片、萬國法律事務所侵權仿冒品鑑價報告
    、經濟部智慧財產局商標資料檢索服務、萬國法律事務所侵
    害商標權真仿品比對報告、侵權仿冒品鑑價報告、SAN-X鑑
    定報告書等件在卷可查，應依商標法第98條規定，不問屬於
    犯罪行為人與否，宣告沒收。扣案如附表編號25所示之現金
    2000元（即109年度偵字第35334號卷第291頁扣押物品清單
    編號1），則為被告所有，因本件販賣仿冒商品之犯罪所得
    ，亦據被告於警詢供承明確，並有扣押物品清單在卷可稽，
    爰依刑事訴訟法第259 條之1、刑法第38條之1 第1 項前段
    之規定宣告沒收（至被告雖與告訴人英國商艾須特貝克戴維
    斯有限公司及一號娛樂英國有限公司成立調解並賠償損害，
    惟未賠償其餘被害人日商三麗鷗股份有限公司、日商連股份
    有限公司、日商森克斯股份有限公司、日商小學館集英社製
    作股份有限公司，是本院認宣告沒收被告此部分犯罪所得，
    無刑法第38條之2第2項過苛之虞，附此敘明）。是聲請意旨
    就上開部分之聲請，於法有據，應予准許。
  ㈢至扣案之便條紙193個（即109年度偵字第35334號卷第291頁
    扣押物品清單編號5，保管字號：109年度保管字第5249號）
    ，經送鑑定後無法判斷為仿冒品，有萬國法律事務所侵害商
    標權真仿品比對報告在卷可稽（偵卷第112頁），卷內復無
    證據足以認定為侵害商標權之物，是此部分聲請於法不合，
    應予駁回。
 四、依刑事訴訟法第220 條、第455 條之36第2 項，第259條之
　   1 ，商標法第98條，刑法第38條之1第1項前段、第40條第2
　    項，裁定如主文。
中　　華　　民　　國　　111 　年　　4 　　月　　28　　日
                  刑事第六庭    法  官  蔡逸蓉
以上正本證明與原本無異。
如不服本裁定，應於收受送達後5日內向本院提出抗告狀。（應
附繕本）
　　　　　　　　　　　　　　　　書記官  葉俊宏
中　　華　　民　　國　　111 　年　　4 　　月　　29　　日
　　　
附表：
編號 物品名稱 數量 1 仿冒三麗鷗商標貼紙 121個 2 仿冒三麗鷗商標證件套 78個 3 仿冒三麗鷗商標鑰匙圈 29個 4 仿冒三麗鷗商標筆記本 16個 5 仿冒三麗鷗商標收納袋 26個 6 仿冒三麗鷗商標紙膠帶 4個 7 仿冒LINE商標證件套 5個 8 仿冒LINE商標筆記本 6個 9 仿冒拉拉熊商標紙膠帶 19個 10 仿冒拉拉熊商標便條紙 10個 11 仿冒拉拉熊商標貼紙 15個 12 仿冒拉拉熊商標證件套 21個（含員警購證1個） 13 仿冒拉拉熊商標鑰匙圈 1個 14 仿冒拉拉熊商標收納袋 6個 15 仿冒角落生物商標收納袋 27個 16 仿冒角落生物商標證件套 42個 17 仿冒角落生物商標便條紙 25個 18 仿冒角落生物商標貼紙 34個 19 仿冒角落生物商標紙膠帶 13個 20 仿冒角落生物商標鑰匙圈 1個 21 仿冒角落生物商標筆記本 42個 22 仿冒哆啦A夢商標證件套 9個 23 仿冒哆啦A夢商標收納袋 12個 24 仿冒佩佩豬商標證件套 5個 25 現金 新臺幣2000元